【裁判字號】    97,交聲,931
【裁判日期】    970822
【裁判案由】    違反道路交通管理處罰條例聲明異議
【裁判全文】
臺灣士林地方法院交通事件裁定         97年度交聲字第930號
原處分機關  臺北市交通事件裁決所
異 議 人即
受 處 分人  甲○○
上列異議人即受處分人因違反道路交通管理處罰條例案件，對於
臺北市交通事件裁決所97年7 月15日所為之處分（原處分案號：
北市裁申字第裁22-AG0000000號、第裁22-AG0000000號），聲明
異議，本院裁定如下：
    主  文
異議均駁回。
    理  由
一、按汽車駕駛人，行經有燈光號誌管制之交岔路口闖紅燈者，
    處新臺幣（下同）1 千8 百元以上5 千4 百元以下罰鍰，道
    路交通管理處罰條例第53條第1 項定有明文。次按汽車駕駛
    人，違反同條例第53條者，除依原條款處罰鍰外，並記違規
    點數3 點，同條例第63條第1 項第3 款亦定有明文。
二、原處分意旨略以：異議人即受處分人（下稱異議人）甲○○
    於97年4 月15日8 時4 分、97年4 月28日8 時2 分，分別駕
    駛車牌號碼7D-6599 號自小客車，在行經台北市○○路○ 段
    136 巷口之燈光號誌管制路口闖紅燈，經台北市政府警察局
    交通警察大隊逕行舉發，爰依道路交通管理處罰條例第53條
    第1 項規定，分別裁處罰鍰2 千7 百元，並各記違規點數3
    點。
三、異議意旨略以：本件舉發違規地點之管制號誌黃燈僅有3秒
    ，殊不合理，蓋由綠燈轉為紅燈之緩衝時間過短，駕駛人如
    緊急煞車，反可能造成追撞車禍，伊先前曾向交通局提出申
    訴而未果，原處分未予詳查，殊難甘服云云，並另提出標題
    為「感應式線圈測超速，雄院裁定不罰」之剪報影本1 件為
    附件。
四、本院查：
(一)異議人於97年4 月15日8 時4 分許，駕駛車牌號碼7D-6599
    號自小客車，行經前揭違規路口，於行車管制號誌轉換成紅
    燈已1.5 秒時，該車之後輪已壓過停止線，於行車管制號誌
    轉換成紅燈已2.5 秒時，異議人仍以時速46公里繼續前行通
    過該路口；復於97年4 月28日8 時2 分許，駕駛前開自小客
    車，行經前揭違規路口，於行車管制號誌轉換成紅燈已1.2
    秒時，該車之後輪已壓過停止線，於行車管制號誌轉換成紅
    燈已2.2 秒時，異議人仍以時速37公里繼續前行通過該路口
    之事實，有卷附採證照片4 張可稽。又該路段相機所使用係
    微電腦闖紅燈照相設備器材，乃係在停止線前方地面下埋設
    自動感應式S 線圈，S 線圈與路口號誌相互連結具有高度準
    確性，且儀器在號誌顯示紅燈時，才會啟動照相設備採證等
    情，此有台北市警察局內湖分局97年5 月29日北市警內交分
    字第09731137200 號函在卷可按。
(二)又依上開採證照片顯示內容及前述照相器材之運作原理觀之
    ，異議人於97年4 月15日異議人駕駛前揭自小客車，行經環
    山路1 段136 巷口之交岔路口時，該處設置之固定式闖紅燈
    照相設備因路口管制號誌轉為紅燈而啟動，又因異議人所駕
    駛車輛之後輪壓到地面下感應線圈，致機器拍攝第一張採證
    照片，該拍照時點距路口管制號誌轉為紅燈已經1.5 秒，而
    以當時異議人之車速經測得為時速46公里計算，異議人車輛
    後輪在尚未抵達路口停止線，並距離該停止線約19公尺時（
    時速46公里相當於秒速12.7公尺，12.7公尺X1.5秒＝19.05
    公尺），路口燈號已經轉為紅燈，衡諸一般自用小客車身均
    短於19公尺之常情，堪認異議人之車輛尚未抵達路口停止線
    時，該路口管制號誌業已轉為紅燈，又由連續拍攝之第2 張
    照片顯示異議人之車輛於管制號誌轉換成紅燈已2.5 秒時，
    仍以時速46公里繼續前行通過該路口觀之，堪認異議人確有
    於97年4 月15日8 時4 分，在上開違規地點闖紅燈之事實無
    訛。
(三)再依同上原理計算，則於97年4 月28日8 時2 分許，異議人
    之車輛後輪在尚未抵達路口停止線，並距離該停止線約12.3
    公尺時，路口管制號誌業已轉為紅燈；又由連續拍攝之第2
    張照片顯示異議人之車輛於管制號誌轉換成紅燈已2.2 秒時
    ，仍以時速37公里繼續前行通過該路口觀之，堪認異議人確
    有於97年4 月27日8 時2 分，在上開違規地點闖紅燈之事實
    無訛。
(四)再者，異議人於異議意旨中並未否認有於前揭時間、地點駕
    駛車輛違規闖紅燈，惟辯稱：該舉發違規地點之管制號誌黃
    燈僅有3 秒，殊不合理，蓋由綠燈轉為紅燈之緩衝時間過短
    ，駕駛人如緊急煞車，反可能造成追撞車禍云云。然按行車
    速限時速50公里以下之路段，黃燈時間得為3 秒，道路交通
    標誌標線號誌設置規則第231 條定有明文，經查本件舉發違
    規地點之環山路1 段為一般市區道路，速限為時速50公里，
    是依前開設置規則規定，黃燈時間3 秒於法並無不合，異議
    人憑空指摘該等秒差並非合理，並未提出具體事證為佐，自
    無從採憑。至異議人聲請異議狀所附剪報一則（異議狀中並
    未陳明欲依該剪報為何主張），僅係報紙報導，難認有何證
    據價值，況法院依職權獨立審判，不受其他法院判決見解之
    拘束，異議人執此為辯，難謂有據。
五、綜上，本件異議人確有先後於行經有燈光號誌管制之交岔路
    口闖紅燈之2 次違規事實，洵堪認定。原處分機關依首揭規
    定，分別裁處異議人罰鍰2,700 元，並各記違規點數3 點，
    認事用法均無違誤，本件異議為無理由，應予駁回。
據上論斷，應依道路交通案件處理辦法第19條，裁定如主文。
中    華    民    國    97    年    8    月    22     日
                    交通法庭法  官  吳祚丞
以上正本證明與原本無異。
如不服本裁定應於送達後5 日內，向本院提出抗告書狀。
（均須按他造當事人之人數附繕本）。
                            書記官  方蘭芬
中    華    民    國    97    年    8    月    22     日


司法院資訊處製作；財團法人民間司法改革基金會備份。
